קטלוג של P.37 - ארכיון בנימין ארדיטי, תיעוד על תולדות יהדות בולגריה 1850 -1964 P.37
P.37 - ארכיון בנימין ארדיטי, תיעוד על תולדות יהדות בולגריה 1850 -1964
- ביוגרפיה פוליטית של נסים דניאל מ-Russe, date empty; 5 biography; P.37/69
  ביוגרפיה פוליטית של נסים דניאל מ-Russe הערות ביוגרפיות מאת ז'אן דניאל על פעילותו הציבורית של נסים דניאל מייסד הארגון הציוני בבולגריה, יושב ראש הקהילה היהודית ב-Russe ויושב ראש ההסתדרות הציונית וועד קרן היסוד בבולגריה.
- תיעוד מהשנים 1943-1961 על פעילותו של אלברט רומנו, 04/05/1943-18/02/1961; 272 זיכרונות ספר מכתב כתב יד; P.37/70
  עלייה; תרבות יהודית; קהילות יהודיות; Plovdiv,Plovdiv,<>,Bulgaria; Jerusalem,<>,<>,British Mandate For Palestine; Tel Aviv,<>,<>,British Mandate For Palestine; Romano Albert; הסתדרות הציונית העולמית; קונגרס ציוני עולמי; הסתדרות ציונית בבולגריה
  תיעוד מהשנים 1943-1961 על פעילותו של אלברט רומנו - זיכרונותיו של אלברט רומנו מ-Plovdiv שהיה ממייסדי הארגון הציוני בבולגריה וכיהן בתור יושב ראש הוועד המרכזי הציוני בבולגריה במשך עשרים שנה; - הערות היסטוריות מאת אלברט רומנו תחת הכותרת "תולדות יהודי בולגריה 1898-1918"; - התכתבות אלברט רומנו עם בנימין ארדיטי כולל נתונים והערות על ספריו של ארדיטי.
- תיעוד מהשנים 1918-1962 על ההיסטוריה של הסכסוך הערבי-ישראלי, 01/01/1918-31/07/1962; 83 חוברת/ות newspaper clippings כתב יד דפוס; P.37/71
  ערבים; מדינה יהודית; ציונים; ציונים סוציאליסטים; יחסי חוץ; <>,<>,<>,British Mandate For Palestine; <>,<>,<>,Bulgaria
  תיעוד מהשנים 1918-1962 על ההיסטוריה של הסכסוך הערבי-ישראלי - קטעי עיתונים, מכתבים והערות בנוגע לשאלה הפלסטינית ועמדת הציונים הבולגרים לגביה; - חוברת בערבית על ארץ ישראל מ-1962; - קטעי עיתונים על יחס ברית המועצות ומדינות אחרות בנוגע להקמת מדינת ישראל.
- תיעוד מהשנים 1927-1976 על ההיסטוריה של התנועה הציונית הבינלאומית, 01/01/1927-31/12/1976; 35 כתב יד; P.37/72
  ספרדים; Sofia,Sofia,<>,Bulgaria; Jerusalem,<>,<>,British Mandate For Palestine; Jerusalem,<>,<>,Israel; London,<>,England,United Kingdom; <>,<>,<>,United States; San Francisco,<>,California,United States; Roosevelt Franklin Delano; הסתדרות הציונית העולמית; קונגרס ציוני עולמי; אחוד עולי בולגריה; ספר הלבן
  החומרים נמסרו ליד ושם על ידי משפחת אארדיטי
  תיעוד מהשנים 1927-1976 על ההיסטוריה של התנועה הציונית הבינלאומית - מסמכים מהוועידה הציונית העולמית ב-London ב-1945; - מסמכים מהקונגרס הציוני ה-25 בירושלים בשנים 1960-1961; - התכתבות הנהלת ההסתדרות הציונית עם ארגונים ציונים בבולגריה ועם איחוד עולי בולגריה; - נתונים על המצב הארגוני של התנועה הציונית בבולגריה מ-1927.
- תיעוד על ההיסטוריה של יהדות בולגריה והתנועה הציונית בשנים 1944-1950, 09/09/1944-31/12/1950; 212 תעוד כתב יד דפוס; P.37/73
  עלייה; <>,<>,<>,Bulgaria; הסתדרות הציונית העולמית; הסתדרות ציונית בבולגריה; מכבי הצעיר; Haschomer Haza'ir (Schomer); AJDC - American Joint Distribution Committee; ויצ"ו למחיקה
  תיעוד על ההיסטוריה של יהדות בולגריה והתנועה הציונית בשנים 1944-1950 סקירות על ההיסטוריה של היהודים והתנועה הציונית בבולגריה ובכלל זה הארגונים הציונים, העלייה לאחר 1944 והיהודים הבולגרים בישראל.
- התכתבות על פעילות הוועד לענייני העלייה מבולגריה ב-Istanbul, 19/06/1944-14/07/1944; 3 מכתב; P.37/74
  עלייה; סרטיפיקט; Russe,Shumen,<>,Bulgaria; Istambul,<>,<>,Turkey; Plovdiv,Plovdiv,<>,Bulgaria; Pleven,Pleven,<>,Bulgaria; Pazardzhik,Plovdiv,<>,Bulgaria; ועד לעלייה מבולגריה ב-Istambul
  התכתבות על פעילות הוועד לענייני העלייה מבולגריה ב-Istanbul - מכתב מ-19 ביוני 1944 על פעילות הוועד בנוגע לחלוקת הסרטיפיקטים לעלייה; - מכתב ששלח J. Klarman ל-Solomon Artitti נציג הוועד ב-Russe ב-21 ביוני 1944; - מכתב ששלח Helene Mesan מ-Russe ל-J. Klarman ב-Istanbul ב-14 ביולי 1944.
- תיעוד תהליך העלייה מבולגריה לאחר 1944 וביקור בן גוריון בבולגריה בנובמבר 1944, 01/11/1944-31/10/1958; 30 מכתב תעוד רשמי כתב יד; P.37/75
  עלייה; מכתבים; Sofia,Sofia,<>,Bulgaria; Tel Aviv,<>,<>,British Mandate For Palestine; בן-גוריון דוד (1886 - 1973); הסתדרות הציונית העולמית; הסוכנות היהודית לארץ ישראל
  תיעוד תהליך העלייה מבולגריה לאחר 1944 וביקור בן גוריון בבולגריה בנובמבר 1944 - פניות בן גוריון אל ראש הממשלה ושר החוץ הבולגריים בנוגע להקלת התנאים לעליית היהודים לארץ ישראל; - התכתבות בן גוריון עם ארגון עולי בולגריה בנוגע לנסיעתו לבולגריה; - כרוזים והחלטות הארגונים הציונים; - מכתב ששלח בן גוריון לחזקיהו לוי בנוגע להיסטוריה של התנועה הציונית.
- כרוזים של ארגונים ציונים בבולגריה מהשנים 1948-1944 הקוראים לתמיכה בשלטון הקומוניסטי ולהקמת מדינה יהודית, 08/09/1944-07/07/1948; 12 מינשר; P.37/76
  מדינה יהודית; Sofia,Sofia,<>,Bulgaria; הסתדרות הציונית העולמית; הסתדרות ציונית בבולגריה; Otyechyestvyen front (Отечествен фронт)
  כרוזים של ארגונים ציונים בבולגריה מהשנים 1948-1944 הקוראים לתמיכה בשלטון הקומוניסטי ולהקמת מדינה יהודית - כרוז מ-8 בספטמבר 1944 הקורא לתמיכה בממשל "חזית המולדת"; - שלושה כרוזים של הארגון היהודי ליד המפלגה הסוציאליסטית; - מסמכים של הוועד המרכזי של הארגון הציוני מ-1944 בנוגע לפעילותו למען מדינת ישראל.
- כרוזים, ביולטינים ומסמכי מצע של ארגונים ציונים בבולגריה מהשנים 1935-1949, 01/01/1935-31/12/1949; 56 מכתב מינשר תעוד רשמי דפוס; P.37/77
  רביזיוניזם; מחתרת יהודית; Sofia,Sofia,<>,Bulgaria; <>,<>,<>,British Mandate For Palestine; טאג'ר אברהם; הסתדרות הציונית העולמית; הקונגרס היהודי העולמי
  כרוזים, ביולטינים ומסמכי מצע של ארגונים ציונים בבולגריה מהשנים 1935-1949 - מסמכים של ארגון הציונים הבלתי-תלויים מהשנים 1944-1948; - מסמכים מהקונגרס הציוני ה-22 בנוגע לקבלת סרטיפיקטים; - מסמכים מתנועת החרות בישראל.
- זיכרונותיו של Levy Hezkia על ההיסטוריה של התנועה הציונית בבולגריה מסוף המאה ה-19 עד 1945, 01/01/1890-31/12/1945; 55 מכונת כתיבה כתב יד; P.37/78
  פוליטיקה; עלייה; חינוך יהודי; Sofia,Sofia,<>,Bulgaria; Plovdiv,Plovdiv,<>,Bulgaria; Wien,Vienna,<>,Austria; הסתדרות הציונית העולמית; קונגרס ציוני עולמי; "תיאודור הרצל" ("Guardian") - אוניית מעפילים
  זיכרונותיו של Levy Hezkia על ההיסטוריה של התנועה הציונית בבולגריה מסוף המאה ה-19 עד 1945 חיבור בנוגע למנהיגים הציוניים בבולגריה עד שנות העשרים של המאה העשרים כולל העלייה מבולגריה בסוף המאה ה-19.
- זיכרונותיו של Yeshua Kalev על הקמת הארגון הציוני ועל פעילותו בתנועה הציונית בבולגריה בסוף המאה ה-19 ותחילת המאה העשרים, date empty; 4 זיכרונות מכונת כתיבה; P.37/79
  עיתונות יהודית; Sofia,Sofia,<>,Bulgaria; Plovdiv,Plovdiv,<>,Bulgaria; Caleb Josue; ברוך מרקו; Calef Jacob; Romano Marco; הרבסט קרל; הסתדרות הציונית העולמית; קונגרס ציוני עולמי
  זיכרונותיו של Yeshua Kalev על הקמת הארגון הציוני ועל פעילותו בתנועה הציונית בבולגריה בסוף המאה ה-19 ותחילת המאה העשרים זיכרונותיו של Yeshua Kalev על ראשית התנועה הציונית בבולגריה עד 1914 ובכלל זה הצטרפות Kalev לתנועה ב-1895, פעילות מנהיגי הציונות בבולגריה Jacob Calev, Marco Romano ו-Carl Herbst, הקשרים עם הרצל והמאבק על חינוך עברי.
- התכתבות הוועד המרכזי הציוני בבולגריה עם הנציג Max Menahemov ב-Wien ב-1922, 14/09/1922-19/09/1922; 21 מכתב כתב יד מכונת כתיבה; P.37/80
  עלייה; סרטיפיקט; Sofia,Sofia,<>,Bulgaria; Wien,Vienna,<>,Austria; הסתדרות הציונית העולמית; Palestinski Komitet, בולגריה
  החומרים נמסרו ליד ושם על ידי צשפחת ארדיטי
  התכתבות הוועד המרכזי הציוני בבולגריה עם הנציג Max Menahemov ב-Wien ב-1922 - דוח שכתב Max Menahemov בתור ציר הוועד המרכזי בנוגע לפעילות הוועידה השנתית ב-Wien; - מכתבים על נושאים כלכליים ובעיות העלייה מבולגריה.
- הרצאתו של Nissim Papo על אודות הציונות מימי הרצל ועד ימי בלפור, date empty; 10 הרצאה מכונת כתיבה; P.37/81
  עלייה; Sofia,Sofia,<>,Bulgaria; הסתדרות הציונית העולמית; קונגרס ציוני עולמי; הסוכנות היהודית לארץ ישראל
  הרצאתו של Nissim Papo על אודות הציונות מימי הרצל ועד ימי בלפור סקירה על ההיסטוריה של הציונות הבינלאומית מהקונגרס הראשון ועד ערב מלחמת העולם השנייה.
- תיעוד הוועד הציוני המרכזי בשנים 1933 ו-1939, 05/05/1933-07/06/1939; 8 מודעה חוברת/ות מכונת כתיבה; P.37/82
  חינוך יהודי; Plovdiv,Plovdiv,<>,Bulgaria; הסתדרות הציונית העולמית; קונגרס ציוני עולמי; עלייה ב'
  תיעוד הוועד הציוני המרכזי בשנים 1933 ו-1939 - מודעה מ-5 במאי 1933 בנוגע לסכסוכים עם "פועלי ציון" על איסוף כספים; - ביולטין פנימי מ-7 ביוני 1939 בנוגע להכנת הקונגרס הציוני הבינלאומי ה-21, על בעיות התעמולה ועל העיתון "השופר"; - דף מידע על מצב החינוך היהודי לאחר 1944.
- נאומים בפני ועידת ההסתדרות הציונית בארץ ישראל ב-28 בדצמבר 1944, 28/12/1944-28/12/1944; 79 חוברת/ות מכונת כתיבה; P.37/83
  עלייה; Tel Aviv,<>,<>,British Mandate For Palestine; בן-גוריון דוד (1886 - 1973); גרינבוים יצחק; הסתדרות הציונית העולמית; הסוכנות היהודית לארץ ישראל
  נאומים בפני ועידת ההסתדרות הציונית בארץ ישראל ב-28 בדצמבר 1944 נאומים של דוד בן גוריון, יצחק גריונבאום, אליעזר קפלן ואליה דובקין בפני ועידת ההסתדרות הציונית בארץ ישראל ב-28 בדצמבר 1944.
- מסמכי הארגון הציוני המאוחד מארכיון בנימין ארדיטי מהשנים 1944-1948, 07/10/1944-17/10/1948; 88 חוברת/ות עיתון דפוס; P.37/84
  תרבות יהודית; עלייה; כספים; Sofia,Sofia,<>,Bulgaria; Plovdiv,Plovdiv,<>,Bulgaria; הסתדרות הציונית העולמית; קק"ל - קרן קיימת לישראל; Palestinski Komitet, בולגריה
  מסמכי הארגון הציוני המאוחד מארכיון בנימין ארדיטי מהשנים 1944-1948 - דוחות הוועדה המרכזית, ועד התרבות, הנהלת קק"ל וההוצאה לאור של העיתון "Zionisticheska Tribuna" מישיבת המועצה של ההנהלה העליונה ב-3-4 במרס 1945; - החלטות הוועידות מ-7-8 באוקטובר 1944 ומ-8-9 ביוני 1946; - תקנות מהשנים 1945-1948; - פרוטוקול מהוועידה הראשונה של הציונים הכלליים ב-Plovdiv ב-1947; - מסמכים בנוגע לבעיות הארגון ובכלל זה בפוליטיקה לקראת הקמת המדינה, העלייה מבולגריה, התרבות היהודית והבעיות הכלכליות.
- תיעוד מהוועידה ה-23 של ההסתדרות הציונית בבולגריה מ-1946, 04/10/1944-10/01/1946; 74 חוברת/ות דוחות מכונת כתיבה; P.37/85
  Sofia,Sofia,<>,Bulgaria; הסתדרות הציונית העולמית; Otyechyestvyen front (Отечествен фронт)
  תיעוד מהוועידה ה-23 של ההסתדרות הציונית בבולגריה מ-1946 דוחות על פעילותה של ההסתדרות בין 4 באוקטובר 1944 ל-5 בינואר 1946 ובכלל זה החלטות בנוגע ליחסים בין הארגונים הציונים והשלטונות.
- תיעוד מהוועידה ה-24 של ההסתדרות הציונית בבולגריה ב-1947, 31/01/1946-16/11/1947; 40 חוברת/ות מכונת כתיבה; P.37/86
  עלייה; חינוך יהודי; Sofia,Sofia,<>,Bulgaria; הסתדרות הציונית העולמית; עלייה ב'
  תיעוד מהוועידה ה-24 של ההסתדרות הציונית בבולגריה ב-1947 - דוח הוועד המרכזי בנוגע למצב הארגונים והמוסדות היהודים בבולגריה כולל קשריהם עם חזית המולדת, המצב הפוליטי בארץ ישראל ופעילות ההסתדרות בענייני העלייה; - החלטת הוועידה על המשך העלייה כולל עלייה בלתי-לגלית ועל החינוך והתרבות היהודים בבולגריה; - חוזר כולל שמות החברים בהנהלת הארגון; בתיק גם: סקירה על היסטוריית העלייה והיישוב בארץ ישראל לרגל חמישים שנות קיום הארגון הציוני בבולגריה.
- ביולטינים וכרוזים ציוניים מבולגריה מהשנים 1945-1948, 01/01/1945-31/03/1948; 90 חוברת/ות מינשר דפוס מכונת כתיבה; P.37/87
  עלייה; יישוב; מחזות; <>,<>,<>,Bulgaria; Sofia,Sofia,<>,Bulgaria; Shumen,Shumen,<>,Bulgaria; Tel Aviv,<>,<>,British Mandate For Palestine; <>,<>,<>,United Kingdom; בן-גוריון דוד (1886 - 1973); החלוץ הצעיר; ויצ"ו למחיקה; מכבי הצעיר; פועלי ציון; קונגרס ציוני עולמי; קק"ל - קרן קיימת לישראל; הסתדרות הציונית העולמית; עלייה ב'
  ביולטינים וכרוזים ציוניים מבולגריה מהשנים 1945-1948 - ביולטינים של ההסתדרות הציונית; - כרוזים של הוועד המרכזי של ההסתדרות הציונית, ויצ"ו ושל הנהלת קרן קיימת לישראל; בתיק גם: פרסומת על מחזה יהודי ועל עסק יהודי ב-Shumen.
- תיעוד של האירגון הציוני "Dr. Theodor Herzl" ב-Sofia בשנים 1945-1946, 30/06/1945-31/10/1946; 25 מינשר דפוס; P.37/88
  עלייה; סרטיפיקט; Sofia,Sofia,<>,Bulgaria; הסתדרות הציונית העולמית; "Dr. Theodor Herzl", Sofia; קק"ל - קרן קיימת לישראל; קונגרס ציוני עולמי; עלייה ב'
  תיעוד של האירגון הציוני "Dr. Theodor Herzl" ב-Sofia בשנים 1945-1946 - חוזרים והחלטות ארגוניים בנוגע לחילוקי הדעות בתוך הארגון; - כרוזים ומודעות על עבודת קרן קיימת לישראל ועל קבלת סרטיפיקטים לעלייה.
- תיעוד הארגונים הציונים בבולגריה בשנים 1945-1947, 01/01/1945-15/01/1947; 32 חוברת/ות מינשר דפוס; P.37/89
  יישוב; רביזיוניזם; מדינה יהודית; Sofia,Sofia,<>,Bulgaria; וייצמן חיים (1874 - 1952); "Dr. Theodor Herzl", Sofia; הסתדרות הציונית העולמית; קונגרס ציוני עולמי
  תיעוד הארגונים הציונים בבולגריה בשנים 1945-1947 - מסמכים בנוגע ליחס הרביזיוניסטים להקמת מדינה יהודית ולצרכי היישוב בארץ ישראל; - ביולטין פנימי בנוגע לפעילות הקונגרס הציוני ב-Basel ומצב היהודים באירופה וביישוב בארץ ישראל.
- תיעוד של האירגון הציוני בבולגריה מ-1947, 08/02/1947-09/02/1947; 12 תעוד מכונת כתיבה; P.37/90
  רביזיוניזם; בריטים; Sofia,Sofia,<>,Bulgaria; ז'בוטינסקי זאב (ולדימיר); הסתדרות הציונית העולמית; Otyechyestvyen front (Отечествен фронт)
  תיעוד של האירגון הציוני בבולגריה מ-1947 - דוח מהוועידה הציונית ב-1947; - סקירה היסטורית על אודות התנועה הציונית והרביזיוניסטית בבולגריה.
- תיעוד של האירגונים הציונים בבולגריה בשנים 1945-1948, 01/01/1945-28/02/1948; 105 חוברת/ות מכונת כתיבה; P.37/91
  חינוך ותרבות; חינוך יהודי; מדינה יהודית; Sofia,Sofia,<>,Bulgaria; <>,<>,<>,British Mandate For Palestine; הסתדרות הציונית העולמית; פועלי ציון
  תיעוד של האירגונים הציונים בבולגריה בשנים 1945-1948 - חוברות מידע על המצב בארץ ישראל ועל מטרות האירגונים הציונים בבולגריה; - מאמר בשם "האחרים ואנחנו" מאת בנימין ארדיטי; - תכנית להקמת מדינה יהודית עצמאית.
- תיעוד של הארגונים הציונים בנוגע ליחס השלטון הקומוניסטי והפסקת פעילות הארגון הציוני בבולגריה ב-1949, 05/02/1945-30/06/1949; 27 דוח-סקירה פרוטוקול דפוס; P.37/92
  עלייה; רביזיוניזם; Sofia,Sofia,<>,Bulgaria; הסתדרות הציונית העולמית; Otyechyestvyen front (Отечествен фронт); Haschomer Haza'ir (Schomer); החלוץ הצעיר; עקיבא; מכבי הצעיר; עלייה ב'
  תיעוד של הארגונים הציונים בנוגע ליחס השלטון הקומוניסטי והפסקת פעילות הארגון הציוני בבולגריה ב-1949 - דוח של הוועד המרכזי של הארגון הציוני מ-5 בפברואר 1945; - חוברות על מדיניות הציונים בנוגע לממשל הקומוניסטי והפסקת פעילות ארגוני הנוער כולל השומר הצעיר, החלוץ הצעיר, בית"ר, בונה ומגן, עקיבא ומכבי הצעיר; - דוח על פעילות הארגון הציוני בחודשים האחרונים לפעילותו כולל הכרזה על הפסקת פעילות הארגון ב-29 במרס 1949 בשל העלייה ההמונית לישראל (עליית 37,265 אנשים מתוך כ-48,000).
- תיעוד של ארגון "עקיבא" משנות השלושים של המאה העשרים, 01/01/1930-31/12/1939; 13 מכונת כתיבה; P.37/93
  Sofia,Sofia,<>,Bulgaria; הסתדרות הציונית העולמית; עקיבא
  תיעוד של ארגון "עקיבא" משנות השלושים של המאה העשרים
- תיעוד על פעילות תנועת החרות בשנים 1946-1968, 01/09/1946-12/07/1968; 125 חוברת/ות מכתב כתב יד; P.37/94
  עלייה; ספרדים; Tel Aviv,<>,<>,Israel; Jerusalem,<>,<>,Israel; <>,<>,<>,Israel; חירות; עזרה סוציאלית; ברית הציונים הרביזיוניסטים העולמית; עלייה ב'
  תיעוד על פעילות תנועת החרות בשנים 1946-1968 - חוזרים של הנהלת התנועה, חוברות וקטעי עיתונים ובהם מאמרים על פעילות התנועה; - התכתבות הנהלת התנועה עם בנימין ארדיטי שכיהן בתור ראש אגף העולים החדשים ובתור חבר הוועד המרכזי לענייני העולים; - מסמכים מהקונגרס של העולים החדשים מבולגריה ב-1949; - מסמכים מהוועידה החמישית של הסניף הבולגרי של תנועת החרות ב-1953; - מכתב ששלח יוסף ישראל למנחם בגין בנוגע למועמדות ארדיטי לכנסת החמישית; - חוזרים של הסניף הבולגרי של התנועה בנוגע להפלת מטוס אל-על מעל שטחי בולגריה ב-1955.
- תיעוד על פעילות ארדיטי בתור חבר כנסת בשנים 1955-1964, 04/08/1955-28/04/1964; 116 תעוד רשמי מכונת כתיבה; P.37/95
  עלייה; ספרדים; Tel Aviv,<>,<>,Israel; Jerusalem,<>,<>,Israel; <>,<>,<>,Israel; כנסת; עזרה סוציאלית
  תיעוד על פעילות ארדיטי בתור חבר כנסת בשנים 1955-1964 - התכתבות ארדיטי עם מוסדות ממשלתיים בנוגע לעניינים סוציאליים וענייני העלייה והפליית הספרדים; - הצעות חוקים, דוחות ופרוטוקולים מישיבות הכנסת בנוגע לעניינים סוציאליים וענייני העלייה והפליית הספרדים.
- תיעוד על פעילות בנימין ארדיטי בתור חבר כנסת בשנים 1956-1962, 23/06/1956-07/12/1962; 46 תעוד רשמי מכונת כתיבה; P.37/96
  Berlin,Berlin,Berlin,Germany; Bonn,Koeln,Rhine Province,Germany; Geneve,Geneve,<>,Switzerland; Bern,Bern,<>,Switzerland; Tel Aviv,<>,<>,Israel; כנסת; עזרה סוציאלית
  תיעוד על פעילות בנימין ארדיטי בתור חבר כנסת בשנים 1956-1962 התכתבות ארדיטי ובכלל זה מסמכים ממוסדות ממשלתיים במדינות שונות בנוגע לשירותי הרווחה.
- פרוטוקולים מישיבות הכנסת החמישית בשנים 1964-1965, 17/06/1964-03/01/1965; 107 פרוטוקול מכונת כתיבה; P.37/97
  סעד; Jerusalem,<>,<>,Israel; כנסת; עזרה סוציאלית
  פרוטוקולים מישיבות הכנסת החמישית בשנים 1964-1965
- תיעוד על ההיסטוריה של הספרדים בארץ ישראל בשנים 1920-1941, 09/03/1920-28/11/1941; 6 מאמר מכונת כתיבה דפוס; P.37/98
  ספרדים; Tel Aviv,<>,<>,British Mandate For Palestine
  תיעוד על ההיסטוריה של הספרדים בארץ ישראל בשנים 1920-1941 - מאמר בשם "הספרדים והבחירות" מ-1920; - מאמר בשם "ז'בוטינסקי על יהדות ספרד" מ-1932; - מכתב של ראש עיריית תל אביב מ-1941; - תמונות של משפחה ספרדית מ-1865.
- תיעוד על מות הרב ד''ר Nissim Joseph Ovadia ב-New York ב-1942, 18/10/1942-30/09/1943; 9 מאמר דפוס; P.37/99
  ספרדים; New York,<>,New York,United States; Amsterdam,Noordholland,<>,The Netherlands; London,<>,England,United Kingdom; Wien,Vienna,<>,Austria; Paris,Seine,<>,France; Adrianople,<>,<>,Turkey; Jerusalem,<>,<>,British Mandate For Palestine; Ovadia Nissim Joseph; Union Universelle De Communautes Sephardites; הקונגרס היהודי העולמי
  תיעוד על מות הרב ד''ר Nissim Joseph Ovadia ב-New York ב-1942 - מאמרים ונאום על חייו של הרב כולל פעילותו בתור יושב ראש הוועד הספרדי המרכזי בארצות הברית וכהונתו בתור הרב הראשי של הספרדים ב-Wien וב-Paris; - גיליון מספר 1 של "Bulletin of the Central Sephardic Jewish Community of America".
- תיעוד על "הבעיה הספרדית" בישראל בשנים 1950-1965, 01/01/1950-31/12/1965; 83 מכתב תעוד עיתון מכונת כתיבה כתב יד; P.37/100
  ספרדים; הפלייה; עיתונות פולנית; מכתבים; Jerusalem,<>,<>,Israel; Tel Aviv,<>,<>,Israel; כנסת
  תיעוד על "הבעיה הספרדית" בישראל בשנים 1950-1965 פעילות ארדיטי על הגנת האינטרסים של היהודים הספרדים ועדות המזרח בתור חבר כנסת.
- תיעוד על פעילות האירגונים היהודים נגד הרדיפות בגרמניה ותופעות אנטי-יהודיות בבולגריה בשנים 1925-1938, 06/05/1925-28/07/1938; 8 מודעה מינשר מכתב newspaper clippings דפוס; P.37/135
  אנטישמיות לפני המלחמה; עזרה ליהודים - לא יהודים; תנועות נוער - עיתונות; ציונים; אנטי ציונות; Sofia,Sofia,<>,Bulgaria; Varna,Shumen,<>,Bulgaria; <>,<>,<>,Bulgaria; Plovdiv,Plovdiv,<>,Bulgaria; Tel Aviv,<>,<>,British Mandate For Palestine; טאג'ר אברהם; השופר; צבא בולגרי
  תיעוד על פעילות האירגונים היהודים נגד הרדיפות בגרמניה ותופעות אנטי-יהודיות בבולגריה בשנים 1925-1938 - דף מהביולטין של האירגון הציוני "הכרה" מ-6 במאי 1925; - דף מהעיתון "השופר" מ-1927 כולל מכתב מחאה נגד תוכן העיתון; - כתבה בשם "יום השקל בבולגריה" שכתב יעקב אבי-שרה; - הזמנה לוועידת מחאה נגד הרדיפות בגרמניה ב-3 ביוני 1933; - מכתב מחאה מ-1938 שכתב אברהם טאדג'ר נגד האירגון Ratnik.
- תיעוד על מוסדות התרבות והפעילות התרבותית היהודית בבולגריה בשנים 1933-1940, 01/01/1902-31/12/1954; 35 מכתב מינשר Original and Xerox copies כתב יד; P.37/136
  חינוך ותרבות; בתי ספר יהודיים - בולגריה; בתי ספר; עזרה הדדית; עיתונות יהודית; חקיקה אנטי יהודית - בולגריה; קהילות יהודיות; <>,<>,<>,Bulgaria; Sofia,Sofia,<>,Bulgaria; Tel Aviv,<>,<>,British Mandate For Palestine; Russe,Shumen,<>,Bulgaria; Plovdiv,Plovdiv,<>,Bulgaria; Khaskovo,Stara Zagora,<>,Bulgaria; אוניברסיטה עממית יהודית בבולגריה
  תיעוד על מוסדות התרבות והפעילות התרבותית היהודית בבולגריה בשנים 1933-1940 - פניית ועד בתי הספר ב-Sofia מספטמבר 1933 בנוגע לציבור היהודי; - מכתב תודה מטעם האוניברסיטה העממית היהודית מ-5 באפריל 1935; - חוזר של ההוצאה לאור "מנורה" מאפריל 1938; - מכתב וחלק מנאומו של Iosif Gershon מדצמבר 1938; - רשימות פרסומים יהודיים; - הערות על העיתונות היהודית בבולגריה בשנים 1902-1954.
- תיעוד על חיי הרוח של יהודי בולגריה בשנים 1920-1970, 01/01/1920-31/12/1970; 112 excerpt/s דפוס כתב יד; P.37/137
  ספרות השואה; ספרות יהודית; שירה; שירים; פולקלור; ספרדים; <>,<>,<>,Bulgaria
  תיעוד על חיי הרוח של יהודי בולגריה בשנים 1920-1970 - סיפורים, שירים יהודיים, טקסטים של שירים ופאילטונים; - שיר שנכתב בידי משה לילו על אודות אירועי ה-10 במרס 1943; בתיק גם: חוברת בשם "יצוא ויבוא דגנים בבולגריה לאחר המלחמה" מאת Astruk D.Kalev.
- תיעוד מהקונסיסטוריה המרכזית בבולגריה מהשנים 1920-1946, 03/09/1920-31/12/1946; 127 דוח-סקירה מינשר דוחות דפוס כתב יד; P.37/138
  ארגונים לא יהודיים; אנטישמיות אחרי המלחמה; אנטישמיות לפני המלחמה; בתי כנסת; בתי ספר; כלכלה; מחאה; סרטיפיקט; תרבות יהודית; קהילות יהודיות; סקי; Sofia,Sofia,<>,Bulgaria; <>,<>,<>,Bulgaria; Palestinski Komitet, בולגריה; Consistoire Central des Israelites de France; Otyechyestvyen front (Отечествен фронт)
  תיעוד מהקונסיסטוריה המרכזית בבולגריה מהשנים 1920-1946 - דוחות על פעילות הקונסיסטוריה בשנים 1920-1939; - כרוזים מ-1932 ומ-1945; - דוח על תקציב הקונסיסטוריה ב-1944; - סקירה לקראת ועידת השלום ב-Paris על מצב יהודי בולגריה בתקופת המשטר הפשיסטי ולאחר 1944; - חוברת הערות של בנימין ארדיטי על יומני הקונסיסטוריה בשנות השלושים.
- תיעוד על פעילות הבנקים היהודים בבולגריה בשנים 1921-1950, 01/01/1921-31/12/1950; 10 מינשר סקירה עיתון דפוס כתב יד; P.37/139
  בנקים יהודים עממיים; בנקים יהודיים; כלכלה; הנהלה אזרחית; Varna,Shumen,<>,Bulgaria; Dupnitsa,Sofia,<>,Bulgaria; Pleven,Pleven,<>,Bulgaria; Plovdiv,Plovdiv,<>,Bulgaria; Pazardzhik,Plovdiv,<>,Bulgaria; Sofia,Sofia,<>,Bulgaria; Shumen,Shumen,<>,Bulgaria; Yambol,Burgas,<>,Bulgaria
  תיעוד על פעילות הבנקים היהודים בבולגריה בשנים 1921-1950 -כרוזים על הבנק "גאולה" מ-1933 ומ-1938; - גיליון עיתון מיוחד של בנק שלום מ-1937; - מידע על הבנקים היהודיים מ-1930 ומ-1937; - סקירה על שיקום הבנק "גאולה" לאחר 1944 ותמיכה לעלייה ההמונית מבולגריה; בתיק גם: הערה על הדוח של קופת העלייה בערים שונות בישראל ב-1967.
- תיעוד על הקשרים הכלכליים בין בולגריה לארץ ישראל בשנים 1925-1936, 02/06/1916-30/08/1969; 51 דוח-סקירה מינשר פרוטוקול דפוס כתב יד; P.37/140
  עלייה; בנקים יהודיים; כלכלה; Sofia,Sofia,<>,Bulgaria; Tel Aviv,<>,<>,British Mandate For Palestine; Lausanne,Vaud,<>,Switzerland; Zuerich,Zuerich,<>,Switzerland
  תיעוד על הקשרים הכלכליים בין בולגריה לארץ ישראל בשנים 1925-1936 - דוח על הקמת מוסד כלכלי לסיוע ליישוב הבולגרי בארץ ישראל; - מסמכי הוועד להקמת ביתן בולגרי ביריד בתל אביב ב-1936; - סקירה תחת הכותרת "Bulgarian Society Will Support Struggle in Palestine"; בתיק גם: - דף מידע בנוגע לחשבונותיה של Rebecca Arditti בבנקים בשוויץ בשנים 1916-1918; - הצהרת מלך בולגריה לשעבר Simeon II מאוגוסט 1969.
- תיעוד על פעילותו של אברהם טג'ר בשנים 1912-1964, 17/07/1911-31/12/1964; 52 חוברת/ות newspaper clippings מכתב דפוס כתב יד; P.37/141
  אנטישמיות לפני המלחמה; עלייה; חקיקה אנטי יהודית; Sofia,Sofia,<>,Bulgaria; Russe,Shumen,<>,Bulgaria; Wien,Vienna,<>,Austria; Ramle,<>,<>,British Mandate For Palestine; Tel Aviv,<>,<>,British Mandate For Palestine; טאג'ר אברהם; Consistoire Central des Israelites de France; צבא בולגרי; הקונגרס היהודי העולמי; AJDC - American Joint Distribution Committee; מלחמת העולם הראשונה, 1914 - 1918
  תיעוד על פעילותו של אברהם טג'ר בשנים 1912-1964 - זיכרונותיהם של Nikiforov ולוי חזקיה על קורותיו ופעילותו של אברהם טג'ר בשנים 1912-1918; - זיכרונות והערות אוטוביוגרפיות של טג'ר בתור איש הצבא הבולגרי ויושב ראש הקונסיסטוריה בשנים 1926-1932 ולאחר 1944; - קטעי עיתונים ובהם מאמריו של טג'ר על מקרים אנטישמיים בבולגריה וזיכרונות על מלחמות בולגריה; בתיק גם: - מסמכים של הפעיל הציוני והקצין במילואים Aron Maier Djaldeti.
- הערותיו ההיסטוריות של Alfred Solomon De Mayo על אודות פעילות אירגון היהודים הבולגרים שהשתתפו במלחמות ב-Sofia בשנים 1924-1941, 01/01/1953-31/12/1953; 18 חוברת/ות מקור; P.37/142
  חיילים יהודים; אנטישמיות לפני המלחמה; מחאה; בתי חולים; הגנה עצמית לפני המלחמה; Sofia,Sofia,<>,Bulgaria; Vratsa,Vratsa,<>,Bulgaria; Wien,Vienna,<>,Austria; טאג'ר אברהם; Mezan Saul; צבא בולגרי; הקונגרס היהודי העולמי
  הערותיו ההיסטוריות של Alfred Solomon De Mayo על אודות פעילות אירגון היהודים הבולגרים שהשתתפו במלחמות ב-Sofia בשנים 1924-1941 חוברת על אודות משתתפי האירגון כולל אברהם טג'ר ושאול מזאן ועל פעילות הארגון במטרתו להילחם באנטישמיות.
- תיעוד על פעילותו של אברהם טג'ר בין השנים 1938-1943, 02/07/1938-12/10/1943; 56 מכתב מכונת כתיבה; P.37/143
  חיילים יהודים; מחאה; חקיקה אנטי יהודית; Sofia,Sofia,<>,Bulgaria; טאג'ר אברהם; Boris III; הפרלמנט הבולגרי; Consistoire Central des Israelites de France; משרד הפנים - בולגריה; צבא בולגרי
  תיעוד על פעילות אברהם טג'ר בשנים 1938-1943 פניות מחאה של טג'ר אל שרי הפנים והמלחמה של בולגריה, ראש המטה הכללי של צבא בולגריה, המלך Boris III, יושב ראש הפרלמנט, אירגון הקצינים במילואים בבולגריה נגד החוק להגנת האומה והמדינות האנטי-יהודית של הממשלה;. בתיק גם: חלק מפניית הקונסיסטוריה המרכזית נגד החוק להגנת האומה מנובמבר 1940.
- התכתבות בנוגע לקורות יהודי בולגריה מהשנים 1928-1970, 12/12/1928-03/10/1970; 37 מכתב מכונת כתיבה כתב יד; P.37/144